# 旅游公司购置羊驼等生物资产如何进行财务核算

提问人：一景怡人 时间：2018-02-02 14:55:35
如题，旅游公司购置羊驼等生物资产如何进行财务核算？

回答人：chenyiwei
根据生物资产准则第一条，该准则规范的是与农业生产相关的生物资产。因此以旅游观光目的饲养的动物不属于该准则规范的生物资产范围，应确认为固定资产。但其核算可在很大程度上参照生物资产准则中对生产性生物资产相关的规定。